臺灣板橋地方法院刑事判決　　　　　　　94年度訴字第1813號
公　訴　人　臺灣板橋地方法院檢察署檢察官
被　　　告　甲○○
　　　　　　　　　（現於臺灣臺北監獄臺北分監另案執行中）
上列被告因違反毒品危害防制條例案件，經檢察官聲提起公訴（
94年度核退毒偵字第1158號）及移送併案審理（94年度核退毒偵
字第1735、1950號），被告於本院準備程序進行中，就被訴犯罪
事實為有罪之陳述，經本院合議庭裁定改行簡式審判程序審理，
判決如下：
    主  文
甲○○連續施用第一級毒品，累犯，處有期徒刑壹年陸月，扣案
之第二級毒品安非他命壹小包（毛重零點參公克、淨重零點壹公
克）及甲基安非他命貳小包（驗餘合計毛重陸拾捌點肆零公克、
淨重陸拾柒點零陸公克），均沒收銷燬之，扣案之注射針筒貳支
，沒收。
    事  實
一、甲○○前於民國92年間因竊盜案件，經本院以92年度簡字第
    1991號刑事簡易判決處有期徒刑5 月，並得易科罰金確定，
    甫於93年7 月18日縮刑期滿，於93年7 月19日徒刑執行完畢
    出監。又於87年間因施用第二級毒品安非他命案件，經送觀
    察、勒戒後，認無繼續施用毒品之傾向，於87年9 月4 日出
    所，並由臺灣板橋地方法院檢察署（下稱板橋地檢署）檢察
    官以87年度偵字第17391 號為不起訴處分確定；復於88年間
    因施用安非他命案件，除經送觀察、勒戒後，認有繼續施用
    毒品之傾向，經本院裁定令入戒治處所施以強制戒治1 年，
    嗣經本院裁定停止戒治，停止戒治期間付保護管束，而於89
    年2 月22日停止戒治出所，並於89年8 月19日戒治期滿，並
    由板橋地檢署檢察官以88年度毒偵字第25號聲請簡易判決處
    刑，經本院以88年度重簡字第1031號刑事簡易判決處有期徒
    刑3 月，並得易科罰金確定；又於91年間因施用安非他命案
    件，以90年度毒偵字第4260號提起公訴，經本院於91年3 月
    22日以91年度易字第530 號刑事判決處有期徒刑5 月，並得
    易科罰金確定。詎其不知悔改，猶基於施用第一級毒品海洛
    因及第二級毒品安非他命之概括犯意，自93年11、12月間某
    日起至94年5 月4 日為警採尿前26及96小時內某時止，在臺
    北縣三重市○○街316 號7 樓、臺北縣林口鄉下福村18鄰28
    號之2 住處及臺北縣三重市○○○路161 號50號3 樓建成旅
    社108 室等處，連續以注射針筒注射之方式施用海洛因、以
    吸食器燒煙之方式施用安非他命，以及摻海洛因及安非他命
    一併以吸食器燒煙之方式施用多次；嗣分別於94年4 月22
    日凌晨1 時20分許，在臺北市中山區○○○路399 巷1 號前
    為警查獲，並扣得其所有並供施用海洛因之注射針筒1 支、
    安非他命1 小包（毛重0.3 公克、淨重0.1 公克）；及於同
    年5 月2 日凌晨3 時13分許，在臺北縣三重市○○○路16 1
    巷50號3 樓建成旅社108 室為警查獲，並扣得其所有並供施
    用海洛因用之注射針筒1 支；以及於同年5 月4 日上午11
    時35分許，在臺北縣三重市○○街57號前為警查獲，並扣得
    第二級毒品甲基安非他命2 小包（合計驗餘總毛重68.40 公
    克，總淨重67.06 公克），且均經警於同日某時採集其尿液
    送驗，其結果均呈鴉片類及安非他命類之陽性反應。
二、案經臺北市政府警察局中山分局移送、臺北縣政府警察局蘆
    洲分局及三重分局報告板橋地檢署署檢察官偵查起訴及移送
    併案審理。
    理  由
一、上開事實，業據被告甲○○迭於警詢、偵訊及本院訊問時自
    白不諱，且被告於前開時間採集之尿液經送驗，結果均呈鴉
    片類及安非他命類之陽性反應乙節，此有台灣尖端先進生技
    醫藥股份有限公司之濫用藥物檢驗報告1 份、台灣檢驗科技
    股份有限公司之濫用藥物尿液檢驗報告2 份、臺北縣政府警
    察局蘆洲分局查獲毒品危害防制條例案涉嫌人尿液檢體編號
    對照表、臺北市政府警察局偵辦毒品案件尿液檢體委驗單各
    1 份在卷可稽；及扣案之白粉或結晶體共計3 小包，其中一
    小包，毛重0.3 公克、淨重0.1 公克，經警以聯勤204 廠製
    造之煙毒檢驗A 包試劑初步檢驗結果呈安非他命反應，以及
    另2 小包，經送鑑驗，其結果為：編號A1、A2，均為白色晶
    體狀，外觀型態均相似，驗前總毛重68.45 公克，包裝塑膠
    袋總重約1.34公克，取編號A1鑑定，淨重34.70 公克，取0.
    05公克鑑定用罄，餘34.65 公克，檢出二級毒品" 甲基安非
    他命" （Methamphetamine）成 分，測得甲基安非他命之純
    度約為98.6% 等情，此有臺北市政府警察局中山分局查獲涉
    嫌毒品危害防制條例案毒品初步驗驗報告單1 紙、扣案物品
    及檢驗照片影本1 幀（詳見板橋地檢署94年度核退毒偵字第
    1735號偵查卷第29、40頁）、內政部警政署刑事警察局鑑定
    書1 份（詳見本院卷第57頁）及扣案物品照片影本1 幀（詳
    見板橋地檢署94年度核退毒偵字第1950號偵查卷第23頁）附
    卷可參，並有扣案之注射針筒2 支可證。故被告之自白核與
    事實相符，應堪予採信。是本件事證已臻明確，被告犯行洵
    堪認定，應予依法論科。
二、按施用毒品經觀察、勒戒或強制戒治執行完畢釋放後，5 年
    內再施用毒品，應適用毒品危害防制條例第20條第1 、2 項
    之規定，同條例第20條第3 項定有明文。經查，被告前於87
    年間因施用第二級毒品安非他命案件，經送觀察、勒戒後，
    認無繼續施用毒品之傾向，於87年9 月4 日出所，並由板橋
    地檢署檢察官以87年度偵字第17391 號為不起訴處分確定；
    復於88年間因施用安非他命案件，除經送觀察、勒戒後，認
    有繼續施用毒品之傾向，經本院裁定令入戒治處所施以強制
    戒治1 年，嗣經本院裁定停止戒治，停止戒治期間付保護管
    束，而於89年2 月22日停止戒治出所，並於89年8 月19日戒
    治期滿，並由板橋地檢署檢察官以88年度毒偵字第25號聲請
    簡易判決處刑，經本院以88年度重簡字第1031號刑事簡易判
    決處有期徒刑3 月，並得易科罰金確定；又於91年間因施用
    安非他命案件，以90年度毒偵字第4260號提起公訴，經本院
    於91年3 月22日以91年度易字第530 號刑事判決處有期徒刑
    5 月，並得易科罰金確定在案，此有臺灣高等法院被告前案
    紀錄表及上開不起訴處分書、判決書各乙份在卷可稽，則
    本件檢察官起訴被告施用第一、二級毒品，符合上開規定，
    合先敘明。又按海洛因、安非他命依毒品危害防制條例第2
    條第2 項第1 、2 款之規定，分別係屬第一、二級毒品，故
    核被告所為，係犯毒品危害防制條例第10條第1 項之施用第
    一級毒品罪，及同條例第10條第2 項之施用第二級毒品罪。
    又被告分別持有海洛因、安非他命均係供己施用，則其持有
    之低度行為，為施用毒品之高度行為所吸收，均不另論罪。
    再被告多次施用海洛因、安非他命之行為，均時間緊接，觸
    犯構成要件相同之罪名，顯係基於概括犯意反覆為之，為連
    續犯，均應依刑法第56條之規定，以一罪論，並加重其刑。
    又被告一施用行為同時觸犯二罪名，為想像競合犯，應依刑
    法第55條之規定，從一重之連續施用第一級毒品罪處斷。末
    查，被告前於92年間因竊盜案件，經本院以92年度簡字第
    1991 號 刑事簡易判決處有期徒刑5 月，並得易科罰金確定
    ，甫於93年7 月18日縮刑期滿，於93年7 月19日徒刑執行完
    畢出監在案，此有上開紀錄表可參，是其受有期徒刑之執行
    完畢後5 年以內再犯本件有期徒刑以上之罪，為累犯，應依
    刑法第47條之規定，加重其刑，並依法遞加之。爰審酌被告
    前有多次施用毒品之犯行，仍不知悔悟，故態復萌，再次施
    用毒品，無視於毒品對於自身健康之戕害及國家對於杜絕毒
    品犯罪之禁令，惟審酌被告犯後坦承犯行，態度尚佳，及施
    用毒品者均具有相當程度之生理成癮性及心理依賴性，戒除
    不易，且犯罪心態與一般刑事犯罪之本質不同，非難性較低
    等一切情狀，量處如主文所示之刑，以資懲儆。
三、扣案之安非他命1 小包及甲基安非他命2 小包，業經鑑定屬
    實，已如前述，係毒品危害防制條例第2 條第2 項第2 款所
    規定之第二級毒品，屬違禁物，且其包裝袋無從與其析離，
    故不問屬於犯人與否，均應依毒品危害防制條例第18條第1
    項前段之規定，併予諭知沒收銷燬之；另扣案之注射針筒2
    支，係被告所有並供其施用海洛因之工具，業據被告供承在
    卷，堪以認定，應依刑法第38條第1 項第2 款之規定，一併
    宣告沒收。
據上論斷，應依刑事訴訟法第299 條第1 項前段、第273 條之1
第1 項，毒品危害防制條例第10條第1 項、第2 項、第18條第1
項前段，刑法第11條前段、第56條、第55條、第47條、第38條第
1 項第2 款，判決如主文。
本案經檢察官朱學瑛到庭執行職務。
中　　華　　民　　國　　94　　年　  11　　月　　9　　日
　　　　　　　　　刑事第十四庭    法　官　饒金鳳
以上正本證明與原本無異。
如不服本判決，應於判決送達後10日內，向本院提出上訴狀。
                                  書記官　王春森
中　　華　　民　　國　　94　　年　　11　　月　　9 　　日
附錄本案論罪科刑之法律條文：
毒品危害防制條例第10條：
施用第一級毒品者，處6月以上5年以下有期徒刑。
施用第二級毒品者，處3年以下有期徒刑。
